【裁判字號】    97,易,838
【裁判日期】    970930
【裁判案由】    竊盜
【裁判全文】
臺灣屏東地方法院刑事判決               97年度易字第838號
公  訴  人  臺灣屏東地方法院檢察署檢察官
被      告  甲○○
上列被告因竊盜案件，經檢察官提起公訴（97年度偵字第5480號
），被告於本院準備程序中就被訴事實為有罪之陳述，經本院裁
定依簡式審判程序審理，本院判決如下：
    主  文
甲○○犯如附表一所示之罪，各處如附表一所示之刑。應執行有
期徒刑貳年陸月。扣案之一字型螺絲起子貳支沒收之。
    事  實
一、甲○○前因犯竊盜罪，經臺灣高雄地方法院以95年度簡字第
    366 號判決判處有期徒刑3 月確定，並於民國95年6 月23日
    易科罰金執行完畢。詎猶不知悔改，基於意圖為自己不法所
    有之竊盜犯意，於如附表二所示之時間、地點，以如附表二
    所示之攜帶其所有足供兇器使用之一字型螺絲起子2 支、十
    字型螺絲起子1 支、尖嘴鉗1 支、鐵絲1 條或踰越窗戶之安
    全設備，或毀壞大門上附加鎖頭之門扇以侵入等竊盜方式（
    所竊地點均無供人居住），先後竊取如附表二所示等被害人
    之財物（所竊財物均詳如附表二所示）得逞（或未得逞），
    共計5 件。嗣分別於下列時地查獲：
(一)、於97年8 月14日4 時20分許，經警方在屏東縣恆春鎮○○路
    上，見甲○○騎乘車號J3U-868 號機車行跡可疑，故加以尾
    隨監視，直至屏東縣恆春鎮○○路公用停車場前甲○○將機
    車停下，並改以步行行至墾丁路右轉進通海巷後失去蹤影，
    經警搜尋後在通海巷內盤查甲○○，並扣得甲○○所有之一
    字型螺絲起子2 支（用以供竊盜如附表二所示物品之用）、
    十字型螺絲起子1 支、尖嘴鉗1 支、鐵絲1 條、口罩1 個以
    及如附表二編號5.所示所竊得之男用沙灘褲5 件（業已返還
    被害人），而查知如附表二編號5.所示之犯行。
(二)、於97年8 月14日，甲○○並於屏東縣警察局恆春分局墾丁派
    出所承辦警員詢及有無涉及其他竊案時，主動承認如附表編
    號1.至4.所示之犯行，並願意接受法院裁判而自首。
二、案經屏東縣政府警察局恆春分局報請臺灣屏東地方法院檢察
    署檢察官偵查起訴。
    理  由
壹、程序部分
一、按「除簡式審判程式、簡易程式及第三百七十六條第一款、
    第二款所列之罪之案件外，第一審應行合議審判。」此刑事
    訴訟法第284 條之1 定有明文。又本件檢察官起訴被告所犯
    係刑法第321 條第1 項之加重竊盜罪，屬於刑事訴訟法第37
    6 條第2 款所定之罪，是依上開規定，即由本院獨任進行審
    判程序，就此合先敘明。
二、按除被告所犯為死刑、無期徒刑、最輕本刑為3 年以上有期
    徒刑之罪或高等法院管轄第一審案件者外，於法院行準備程
    序進行中，被告先就被訴事實為有罪之陳述時，審判長得告
    知被告簡式審判程序之旨，並聽取當事人、代理人、辯護人
    及輔佐人之意見後，裁定進行簡式審判程序；又簡式審判程
    序之證據調查，不受刑事訴訟法第159 條第1 項、第161 條
    之2 、第161 條之3 、第163 條之1 及第164 條至第170 條
    規定之限制，刑事訴訟法第273 條之1 第1 項、第279 條第
    2 項前段、第273 條之2 分別定有明文。本件被告所為係犯
    死刑、無期徒刑、最輕本刑為3 年以上有期徒刑以外之罪，
    其於準備程序中就被訴事實為有罪之陳述，經法官告知簡式
    審判程序之旨，並聽取公訴人、被告之意見後，本院裁定改
    行簡式審判程序，合先敘明。
貳、實體部分
一、上開犯罪事實業據被告甲○○坦承不諱，核與如附表二證據
    位置欄所示之各被害人之指述情節均相符，復有如附表二證
    據位置欄所示之各項證據附卷可稽，被告之自白核與事實相
    符，本件事證已明，被告犯行洵堪認定。
二、論罪科刑：
(一)、按刑法第321 條第1 項第3 款之攜帶兇器竊盜罪，係以行為
    人攜帶兇器竊盜為其加重條件，此所謂兇器，其種類並無限
    制，凡客觀上足對人之生命、身體、安全構成威脅，具有危
    險性之兇器均屬之，且祇須行竊時攜帶此種具有危險性之兇
    器為已足，並不以攜帶之初有行兇之意圖為必要（最高法院
    74年3 月19日刑庭總會決議參照）。查扣案之被告攜帶前往
    行竊地點之一字型螺絲起子2 支、十字型螺絲起子1 支、尖
    嘴鉗1 支、鐵絲1 條等物，均質地堅硬銳利，有一定重量，
    以之攻擊於人，於客觀上足以為殺害或傷害人之生命、身體
    之器械，堪認為兇器。次按刑法第321 條第1 項第2 款所謂
    「其他安全設備」，係指除門扇牆垣以外，依通常觀念足認
    為防盜之一切設備而言，窗戶具有阻絕內外之功能，自屬安
    全設備；又設置於門上之喇叭鎖，既附著於門上而無從分離
    ，則毀壞門上之喇叭鎖而進入室內，核屬「毀壞門扇」。
(二)、核被告甲○○所為，就如附表二編號1.所示之事實，係犯刑
    法第321 條第1 項第3 款、第2 款之攜帶兇器踰越其他安全
    設備竊盜罪。就如附表二編號2.所示之犯行，被告雖已著手
    竊盜行為之實施，惟未生竊盜之結果，其犯罪尚屬未遂，核
    其此部所為，係犯刑法第321 條第2 項、第1 項第3 款、第
    2 款之攜帶兇器踰越其他安全設備竊盜未遂罪。就如附表二
    編號3.、5.所示之事實，均係犯刑法第321 條第1 項第3 款
    、第2 款之攜帶兇器毀壞門扇竊盜罪。就如附表二編號4.所
    示之事實，係犯刑法第321 條第1 項第3 款之攜帶兇器竊盜
    罪。
(三)、數罪併罰：
    被告所犯上開數罪間，犯意各別，行為互殊，應予分論併罰
    。
(四)、檢察官誤會部分：
  1.起訴書雖認被告如附表二編號1.2.所示之犯行均係犯刑法第
    321 條第1 項第3 款、第2 款之毀越「門扇」攜帶兇器竊盜
    罪，然按刑法321條第1項第2款之「門扇」專指門戶而言，
    而所謂「其他安全設備」，指門扇牆垣以外，依通常觀念足
    認防盜之一切設備而言，如門鎖、窗戶、房間門或通往陽臺
    之門即屬之；查被告侵入行竊之如附表二編號1.2.所示地點
    之窗戶，均係一般四方形之窗戶而非分隔建築物內外之出入
    口大門或落地窗，業經被告於本院訊問中所自承（見本院卷
    第12頁背面），並有照片1 張附卷可證（見警卷第52頁），
    該窗戶自應屬其他安全設備，起訴書認屬「門扇」，應有誤
    會。
  2.起訴書雖認被告如附表二編號1.2.所示之犯行均係犯刑法第
    321 條第1 項第3 款、第2 款之「毀」越門扇攜帶兇器竊盜
    罪，然查被告於本院訊問中係稱其持螺絲起子撬開如附表二
    編號1.所示地點之窗戶框框以侵入，以及直接打開如附表二
    編號2.所示地點之2 樓窗戶以侵入，並未稱及有何破壞窗戶
    之舉動（見本院卷第12頁背面），此外依照片所示，如附表
    二編號2.所示之窗戶亦無遭破壞之痕跡，並有照片1 張附卷
    可證（見警卷第52頁），起訴書認有「毀壞」，應有誤會。
  3.起訴書雖認被告如附表二編號3.、5.所示之犯行均係犯刑法
    第321 條第1 項第3 款、第2 款之毀「越」門扇攜帶兇器竊
    盜罪，然按司法院解釋所謂越進門扇牆垣，其越進二字亦應
    解為超越或踰越而進，非謂啟門入室即可謂之越進（最高法
    院22年上字第454 號著有判例可供參照）；查被告於如附表
    二編號3.、5.所示之時間，係破壞附加於門上之喇叭鎖後直
    接推門走入之方式侵入行竊一情，業經其於本院訊問中陳述
    明確（見本院卷第12頁背面），依上開見解，自難認為有何
    「踰越而進」之情形。
  4.起訴書雖認被告如附表二編號4.所示之犯行係犯刑法第321
    條第1 項第3 款、第2 款之「毀越」「門扇」攜帶兇器竊盜
    罪，然查被告於本院訊問中係稱伊當日是從餐廳後面樓梯上
    面的窗戶，那個窗戶沒有鋁窗，是直接是半開的，伊直接就
    推進去（見本院卷第12頁背面），故亦無證據證明被告有何
    「毀越」「門扇」之情形，故此部份之認定亦有誤會。
(五)、累犯部分：
    被告前因犯竊盜罪，經臺灣高雄地方法院以95年度簡字第36
    6 號判決判處有期徒刑3 月確定，並於95年6 月23日易科罰
    金執行完畢一情，有臺灣高等法院被告全國前案紀錄表1 份
    在卷可憑，於5 年內故意再犯有期徒刑以上之本件，應各依
    刑法第47條第1 項規定，論以累犯，並依法各加重其刑。
(六)、自首部分：
    又如附表二編號1.至4.所示之竊盜犯行，係被告於警方查獲
    如附表二編號5.所示之犯行後詢問其是否另涉他案時，主動
    供出（見警卷第4 至6 頁97年8 月14日警詢筆錄），是被告
    於如附表二編號1.至4.所示之竊盜犯行後，在未有偵查犯罪
    職權之機關或公務員尚未確定被告係犯罪行為人前，即向承
    辦警員坦承犯行並接受裁判，被告如附表二編號1.至4.所示
    之行為已合於自首之要件，爰依刑法第62條前段規定各減輕
    刑責。
(七)、未遂部分：
    如附表二編號2.所示之犯行，被告雖已著手竊盜行為之實施
    ，惟未生竊盜之結果，其犯罪尚屬未遂，爰依刑法第25條第
    2項之規定，按既遂犯之刑度減輕其刑。
(八)、被告如附表二編號1.3.4.所示之部分，依刑法第71條第1 項
    規定先加後減之。如附表二編號2.所示之部分，依刑法第71
    條第1 項規定先加後減之，並再依同法第70條之規定遞減之
    。
(九)、爰審酌被告前有竊盜案件前科，素行不佳，甫於95年6 月23
    日易科罰金執行完畢，仍不思以己力賺取生活所需，於97年
    7 月至97年8 月間，即任意行竊達5 次，造成被害人所受損
    害非輕；惟念其坦承犯行之犯後態度，及兼衡其家庭狀況勉
    持，迫於環境而竊盜等一切情況，分別量處如主文所示之刑
    ，並定其應執行之刑。
(十)、沒收部分：
    又被告行竊用之一字型螺絲起子2 支，係供犯罪所用之物，
    且為被告所有，業經被告供述在卷（見本院卷第12頁背面）
    ，爰依刑法第38條第1 項第2 款宣告沒收。另扣案之十字型
    螺絲起子1 支、尖嘴鉗1 支、鐵絲1 條、口罩1 個等物，雖
    係在被告騎乘之上開機車置物箱內所查扣，然經被告陳稱與
    本件竊盜案均無涉（見本院卷第12頁背面），此外並無證據
    證明係被告竊盜所用之工具或預備供竊盜所用之工具，爰不
    為沒收之諭知，附此敘明。
據上論斷，應依刑事訴訟法第284 條之1 、第273 條之1 第1項
、第299 條第1 項前段，刑法第321 條第1 項第3 款、第2 款、
第2 項、第47條第1 項、第62條前段、第25條第2 項、第51條第
5款、第9款、第38條第1項第2款，判決如主文。
本案經檢察官陳鼎文到庭執行職務。
中    華    民    國    97    年    9     月    30    日
                  刑事第一庭    法  官  羅培毓
以上正本證明與原本無異。
如不服本判決應於收受本判決送達後十日內向本院提出上訴書狀，
其未敘述上訴理由者，並得於提起上訴後十日內向本院補提理由
書狀（均須按他造當事人之人數附繕本）「切勿逕送上級法院」
中    華    民    國    97    年    9     月    30    日
                                書記官  呂坤宗
附表一：
┌──┬─────────────────┬────────┐
│編號│             主文                 │      備註      │
├──┼─────────────────┼────────┤
│ 1  │甲○○攜帶兇器踰越安全設備竊盜，累│附表二編號1 所示│
│    │犯，處有期徒刑柒月。扣案之一字型螺│之行為。        │
│    │絲起子貳支沒收之。                │                │
├──┼─────────────────┼────────┤
│ 2  │甲○○攜帶兇器踰越安全設備竊盜未遂│附表二編號2 所示│
│    │，累犯，處有期徒刑伍月。扣案之一字│之行為。        │
│    │型螺絲起子貳支沒收之。            │                │
├──┼─────────────────┼────────┤
│ 3  │甲○○攜帶兇器毀壞門扇竊盜，累犯，│附表二編號3 所示│
│    │處有期徒刑柒月。扣案之一字型螺絲起│之行為。        │
│    │子貳支沒收之。                    │                │
│    │                                  │                │
├──┼─────────────────┼────────┤
│ 4  │甲○○攜帶兇器竊盜，累犯，處有期徒│附表二編號4 所示│
│    │刑柒月。扣案之一字型螺絲起子貳支沒│之行為。        │
│    │收之。                            │                │
├──┼─────────────────┼────────┤
│ 5  │甲○○攜帶兇器毀壞門扇竊盜，累犯，│附表二編號5 所示│
│    │處有期徒刑捌月。扣案之一字型螺絲起│之行為。        │
│    │子貳支沒收之。                    │                │
└──┴─────────────────┴────────┘
附表二：
┌─┬──────┬──────┬─┬──────┬────┬──────────────────┐
│編│            │            │被│            │竊得物品│                                    │
│  │犯罪時間    │  犯罪地點  │害│犯罪經過情形│        │            證據卷面位置            │
│號│            │            │人│            │價    值│                                    │
├─┼──────┼──────┼─┼──────┼────┼──────────────────┤
│1 │97年7 月7日 │屏東縣恆春鎮│林│持自備之一字│竊得現金│1.被告自白甲○○自白：              │
│  │凌晨2時30 分│網紗里恆公路│玉│型螺絲起子，│計新臺幣│  屏東縣政府警察局恆春分局恆警刑行│
│  │            │967 號（藍色│秋│撬開「藍色海│（下同）│    字第0970012371號卷（下稱警卷）  │
│  │            │海遇）      │  │遇」1 樓窗戶│17,500元│    第4 頁                          │
│  │            │            │  │越進餐廳（未│        │  97年度偵字第5480號卷（下稱偵卷）│
│  │            │            │  │破壞窗戶），│        │    第12頁                          │
│  │            │            │  │直接竊取櫃臺│        │  97年度聲羈字第259號卷（下稱院卷1│
│  │            │            │  │未上鎖抽屜內│        │    ）第4頁                         │
│  │            │            │  │現金。      │        │  97年度易字第838號卷（下稱院卷2）│
│  │            │            │  │            │        │    第12頁至12頁反面                │
│  │            │            │  │            │        │2.被害人林玉秋之證述：              │
│  │            │            │  │            │        │  警卷第19至20 頁、第21至22 頁      │
│  │            │            │  │            │        │3.監視錄影畫面翻拍照片：            │
│  │            │            │  │            │        │  警卷第43頁                        │
│  │            │            │  │            │        │4.扣押筆錄、扣押物品清單及扣押物品收│
│  │            │            │  │            │        │  據：警卷第35至第37頁              │
│  │            │            │  │            │        │5.扣押物品清單                      │
│  │            │            │  │            │        │  偵卷第22頁                        │
├─┼──────┼──────┼─┼──────┼────┼──────────────────┤
│2 │97年8 月2日 │屏東縣恆春鎮│潘│持自備之一字│        │1.被告甲○○自白：                  │
│  │凌晨2時許   │墾丁里墾丁路│一│型螺絲起子，│   無   │  警卷第4 頁、第9 頁              │
│  │            │路131 之1 號│美│自「Amy ’s │        │  偵卷第12頁                      │
│  │            │（Amy ’s   │  │cucina」餐廳│        │  院卷1第4頁                      │
│  │            │cucina）    │  │後方小樓梯爬│        │  院卷2 第12頁反面                │
│  │            │            │  │上2 樓未上鎖│        │2.被害人潘一美證述：                │
│  │            │            │  │窗戶越進行竊│        │  警卷第23至24 頁                   │
│  │            │            │  │，並用一字型│        │3.監視錄影畫面翻拍照片：            │
│  │            │            │  │螺絲起子破壞│        │  警卷第43頁                        │
│  │            │            │  │櫃臺抽屜，惟│        │4.查獲現場照片：                    │
│  │            │            │  │並未竊得任何│        │  警卷第51至52 頁                   │
│  │            │            │  │財物而未遂。│        │5.扣押筆錄、扣押物品清單及扣押物品收│
│  │            │            │  │            │        │  據：警卷第35至第37頁              │
│  │            │            │  │            │        │6.扣押物品清單                      │
│  │            │            │  │            │        │  偵卷第22頁                        │
├─┼──────┼──────┼─┼──────┼────┼──────────────────┤
│3 │97年8 月8日 │屏東縣恆春鎮│楊│持自備之一字│竊得現金│1.被告甲○○自白：                  │
│  │凌晨2時25 分│墾丁里墾丁路│琬│型螺絲起子破│計1,000 │  警卷第4 頁                      │
│  │許          │2 號（冒煙的│凌│壞「冒煙的喬│元      │  偵卷第12至13頁                  │
│  │            │喬）        │  │」大門附加之│        │  院卷1第4頁                      │
│  │            │            │  │門鎖進入餐廳│        │  院卷2 第12頁反面                │
│  │            │            │  │，撬開小費箱│        │2.被害人楊琬凌證述：                │
│  │            │            │  │後並竊取置放│        │  警卷第25至26 頁                   │
│  │            │            │  │於內之現金。│        │3.監視錄影畫面翻拍照片：            │
│  │            │            │  │            │        │  警卷第44頁                        │
│  │            │            │  │            │        │4.查獲現場照片：                    │
│  │            │            │  │            │        │  警卷第53至54 頁                   │
│  │            │            │  │            │        │5.扣押筆錄、扣押物品清單及扣押物品收│
│  │            │            │  │            │        │  據：警卷第35至第37頁              │
│  │            │            │  │            │        │6.扣押物品清單                      │
│  │            │            │  │            │        │  偵卷第22頁                        │
├─┼──────┼──────┼─┼──────┼────┼──────────────────┤
│4 │97年8 月10日│屏東縣恆春鎮│游│持自備之一字│竊得現金│1.被告甲○○自白：                  │
│  │凌晨3 時許  │墾丁里墾丁路│天│型螺絲起子，│計2,000 │  警卷第4 至5 頁、第8 至9 頁      │
│  │            │12號2 樓（野│發│由該店後門的│元及價值│  偵卷第13頁                      │
│  │            │宴）        │、│樓梯上去，直│10,000元│  院卷1 第4 頁                    │
│  │            │            │黃│接進入落地窗│電腦主機│  院卷2第12頁反面                 │
│  │            │            │瑜│戶，在店內櫃│1台     │2.被害人游天發、黃瑜廷證述：        │
│  │            │            │婷│臺，撬開小費│        │  警卷第27至28 頁 、第30至31 頁     │
│  │            │            │  │箱竊取其內現│        │4.查獲現場照片：                    │
│  │            │            │  │金，並進入辦│        │  警卷第55至56 頁                   │
│  │            │            │  │公室搬走電腦│        │5.扣押筆錄、扣押物品清單及扣押物品收│
│  │            │            │  │主機        │        │  據：警卷第35至第37頁              │
│  │            │            │  │            │        │6.贓物認領保管單：                  │
│  │            │            │  │            │        │  警卷第40頁                        │
│  │            │            │  │            │        │7.扣押物品清單                      │
│  │            │            │  │            │        │  偵卷第22頁                        │
├─┼──────┼──────┼─┼──────┼────┼──────────────────┤
│5 │97年8 月14日│屏東縣恆春鎮│潘│持自備之一字│竊得男用│1.被告甲○○自白：                  │
│  │凌晨2 時許  │南灣路新生巷│柔│型螺絲起子破│沙灘褲5 │  警卷第3 至4 頁                  │
│  │            │61之1 號    │妏│壞附加大門下│件總價值│  偵卷第13頁                      │
│  │            │            │  │方之鎖頭後進│計3,950 │  院卷1第4頁                      │
│  │            │            │  │入該店，並竊│元      │  院卷2 第12頁反面                │
│  │            │            │  │取其內之男用│        │2.被害人潘柔玟證述：                │
│  │            │            │  │沙灘褲5 件  │        │  警卷第32至34 頁                   │
│  │            │            │  │            │        │4.查獲現場照片：                    │
│  │            │            │  │            │        │  警卷第45至50 頁                   │
│  │            │            │  │            │        │5.扣押筆錄、扣押物品清單及扣押物品收│
│  │            │            │  │            │        │  據：警卷第35至第37頁              │
│  │            │            │  │            │        │6.贓物認領保管單：                  │
│  │            │            │  │            │        │  警卷第39頁                        │
│  │            │            │  │            │        │7.扣押物品清單                      │
│  │            │            │  │            │        │  偵卷第22頁                        │
└─┴──────┴──────┴─┴──────┴────┴──────────────────┘
附錄本案所犯法條全文：
中華民國刑法第321條
（加重竊盜罪）
犯竊盜罪而有左列情形之一者，處 6 月以上、 5 年以下有期徒
刑：
一  於夜間侵入住宅或有人居住之建築物、船艦或隱匿其內而犯
    之者。
二  毀越門扇、牆垣或其他安全設備而犯之者。
三  攜帶兇器而犯之者。
四  結夥三人以上而犯之者。
五  乘火災、水災或其他災害之際而犯之者。
六  在車站或埠頭而犯之者。
前項之未遂犯罰之。


司法院資訊處製作；財團法人民間司法改革基金會備份。
